臺灣高等法院臺南分院刑事判決
                                110年度上訴字第973號
                                110年度上訴字第974號
上  訴  人  
即  被  告  甲○○





選任辯護人  王振名律師（法扶律師）  
上列上訴人即被告因違反毒品危害防制條例案件，不服臺灣嘉義
地方法院110年度訴字第94、152號110年5月27日第一審判決（起
訴案號：臺灣嘉義地方檢察署109年度偵字第7684號，及追加起
訴：109年度偵字第7976號、109年度毒偵字第923、1251號、110
年度毒偵字第19號），提起上訴，本院判決如下：
    主  文
原判決關於附表四至九部分暨定應執行刑部分均撤銷。
甲○○犯如附表四至六所示之罪，各處如附表四至六所示之刑，應
執行有期徒刑玖月。
被訴施用第二級毒品部分公訴不受理。
其他上訴駁回（即附表一至三部分）。
    事  實
一、甲○○即郭嘉哲基於販賣第二級毒品甲基安非他命以營利之各
    別犯意，以0000000000門號三星廠牌行動電話作為下述(一)
    、(二)聯絡工具，分別為下列行為：
(一)於民國109年6月初某日，以上開行動電話Line通訊軟體及Me
    ssenger社群軟體與許永鵬聯繫毒品交易事宜後，在其位於
    嘉義市○○路000號0樓0租屋處內，以一手交錢一手交貨之方
    式，販賣3.5公克、價值新臺幣（下同）7000元之第二級毒
    品甲基安非他命1包與許永鵬。
(二)於109年7月15日晚間10時20分前不久，以上開行動電話Line
    通訊軟體與胡宇鎮聯絡，約定以3000元價格販賣1.75公克之
    第二級毒品甲基安非他命1包與胡宇鎮，並提供不知情之石
    健忠於中華郵政股份有限公司所申設帳號00000000000000號
    帳戶予胡宇鎮，胡宇鎮於同日晚間10時20分許匯款3000元至
    上開帳戶後，甲○○即郭嘉哲即於同日晚間11時許，前往嘉義
    縣○○鄉○○路○段000號「○○○○洗車場」，將第二級毒品甲基安
    非他命1包交與胡宇鎮收受。
(三)於109年8月23日晚間10時許與胡宇鎮聯絡，約定以3000元價
    格販賣1.5公克之第二級毒品甲基安非他命1包與胡宇鎮，復
    於同日晚間11時許，前往嘉義縣○○鄉○○路○段000號「○○○○洗
    車場」，以一手交錢一手交貨之方式，將第二級毒品甲基安
    非他命1包交與胡宇鎮收受。
二、甲○○即郭嘉哲明知甲基安非他命係藥事法所規定之禁藥，不
    得非法轉讓，竟基於轉讓禁藥甲基安非他命之各別犯意，分
    別為下列行為：
(一)於109年8月25日上午10時許，在嘉義縣○○鄉○○路○段000號「
    ○○○○洗車場」，將其施用剩餘殘留在玻璃球吸食器內重量不
    詳、未達淨重10公克以上之禁藥甲基安非他命，無償轉讓與
    已成年之沈峰成施用1次。
(二)於109年8月26日下午1時許，在上開洗車場，將其施用剩餘
    殘留在玻璃球吸食器內重量不詳、未達淨重10公克以上之禁
    藥甲基安非他命，無償轉讓與沈峰成施用1次。
(三)於109年8月27日上午11時許，在上開洗車場，將其施用剩餘
    殘留在玻璃球吸食器內重量不詳、未達淨重10公克以上之禁
    藥甲基安非他命，無償轉讓與沈峰成施用1次。
三、案經嘉義市政府警察局第二分局、嘉義縣警察局民雄分局報
    告臺灣嘉義地方檢察署檢察官偵查起訴、追加起訴。　
    理  由
甲、有罪部分（販賣第二級毒品及轉讓禁藥部分）
壹、程序部分（證據能力）
    本判決下列所引用被告以外之人於審判外之言詞及書面陳述
    ，經檢察官、被告及其辯護人於本院準備程序表示均不爭執
    ，同意作為證據使用（見本院卷第112頁），而本院審酌各
    該證據作成時之情況，均核無違法不當或證明力明顯過低之
    瑕疵，亦認以其等作為證據應屬適當，是依刑事訴訟法第15
    9條之5第1項之規定，認均有證據能力。其他憑以認定犯罪
    事實之非供述證據，亦無違反法定程序取得之情，依同法第
    158條之4規定之反面解釋，亦具證據能力。
貳、認定事實所憑之證據及理由：
一、上揭事實業據被告於本院審理程序時均自白不諱（見本院卷
    第116頁），核與證人許永鵬、胡宇鎮、沈峰成於警詢、偵
    訊時之證述情節相符（見警140號卷第20至27、29至33頁、
    偵7684號卷第29至30、37至39頁、警236號卷第10至13、18
    至20頁、偵7976號卷第51至53頁），並有嘉義市政府警察局
    數位鑑識報告、被告門號0000000000號行動電話Line通訊軟
    體與證人胡宇鎮之對話紀錄截圖17張、中華郵政股份有限公
    司帳號00000000000000號、00000000000000號帳戶交易明細
    各1份、證人沈峰成手機通話紀錄截圖18張、原審法院109年
    聲搜字607號搜索票、自願受搜索同意書、嘉義市政府警察
    局第二分局搜索扣押筆錄、扣押物品收據、扣押物品目錄表
    、扣案物照片6張等在卷可考（見警140號第39至80頁、警23
    6號卷第30至34、37至41頁、警651號卷第9至13、18至20頁
    ）。另有0000000000門號三星廠牌行動電話1支（含SIM卡1
    枚）扣案可證。足徵被告上開任意性自白核與事實相符，堪
    以採信。綜上所述，本案事證明確，被告上開犯行均堪認定
    ，應依法論科。
二、新舊法比較：
    按行為後法律有變更者，適用行為時之法律。但行為後之法
    律有利於行為人者，適用最有利於行為人之法律，刑法第2
    條第1項定有明文。查被告於事實一（一）行為後，毒品危
    害防制條例第4條第2項、第17條第2項等規定業經修正，並
    於109年1月15日經總統公布，於109年7月15日生效施行。修
    正前毒品危害防制條例第4條第2項規定：「製造、運輸、販
    賣第二級毒品者，處無期徒刑或7年以上有期徒刑，得併科
    新臺幣1千萬元以下罰金。」；第17條第2項規定：「犯第4
    條至第8條之罪於偵查及審判中均自白者，減輕其刑」。而
    修正後第4條第2項規定：「製造、運輸、販賣第二級毒品者
    ，處無期徒刑或10年以上有期徒刑，得併科新臺幣1千5百萬
    元以下罰金」、第17條第2項規定：「犯第4條至第8條之罪
    於偵查及歷次審判中均自白者，減輕其刑」。是以，經比較
    新舊法規定，修正後之規定對被告並未比較有利，是依刑法
    第2條第1項前段之規定，自應適用修正前毒品危害防制條例
    第4條第2項、第17條第2項之規定論斷。　　
三、論罪：
（一）按甲基安非他命係毒品危害防制條例第2條第2項第2款規
      定列管之第二級毒品，不得非法持有、販賣；又甲基安非
      他命亦為藥事法第22條第2項第1款規定公告列管之禁藥，
      不得非法轉讓。次按甲基安非他命係毒品危害防制條例規
      定之第二級毒品，亦屬藥事法所稱之禁藥，行為人明知禁
      藥甲基安非他命而轉讓者，除成立毒品危害防制條例第8
      條第2項之轉讓第二級毒品罪外，亦構成藥事法第83條第1
      項之轉讓禁藥罪，屬同一犯罪行為同時有2種法律可資處
      罰之法條競合關係，應依「重法優於輕法」、「後法優於
      前法」等法理，擇一處斷。而毒品危害防制條例第8條第2
      項之轉讓第二級毒品罪之法定本刑為「6月以上5年以下有
      期徒刑，得併科新臺幣（下同）70萬元以下罰金」，93年
      4月21日修正、同年月23日施行之藥事法第83條第1項之轉
      讓禁藥罪之法定本刑為「7年以下有期徒刑，得併科5百萬
      元以下罰金」（嗣於104年12月2日修正公布施行，提高罰
      金刑責，得併科5千萬元以下罰金）。是以轉讓甲基安非
      他命之行為，若無毒品危害防制條例第8條第6項及第9條
      所定「轉讓毒品達一定數量」或「成年人對未成年人」犯
      轉讓毒品罪，應予加重其刑之情形，藥事法第83條第1項
      之罪之法定本刑，顯重於毒品危害防制條例第8條第2項之
      罪之法定本刑，依重法優於輕法之法理，應優先適用藥事
      法第83條第1項之轉讓禁藥罪處斷，要無再適用毒品危害
      防制條例第8條第2項之轉讓第二級毒品罪處斷之餘地（最
      高法院105年度台上字第3357號判決意旨、109年度台上大
      字第1089號刑事大法庭裁定意旨參照）。是核被告就事實
      一(一)所為，係犯修正前毒品危害防制條例第4條第2項之
      販賣第二級毒品罪；就事實一(二)至(三)所為，均係犯毒
      品危害防制條例第4條第2項之販賣第二級毒品罪；就事實
      二(一)至(三)所為，均係犯藥事法第83條第1項之轉讓禁
      藥罪。
（二）又被告販賣第二級毒品甲基安非他命之各次行為前後，所
      持有毒品之低度行為，分別為販賣毒品之高度行為所吸收
      ，均不另論罪。至犯罪事實二(一)至(三)部分，因藥事法
      對於持有禁藥之行為未設有處罰規定，則被告持有所轉讓
      之禁藥甲基安非他命之行為自無從論罪，附此敘明。
（三）被告所犯上開販賣第二級毒品、轉讓禁藥各罪間，因犯意
      各別，行為互殊，均應予分論併罰。
四、加重減輕事由
（一）被告前因施用毒品案件，分別經原審法院以108年度嘉簡
      字第868號、第1146號判決各判處有期徒刑3月確定，上開
      2罪再由原審法院以108年聲字第1043號裁定定執行刑為有
      期徒刑5月確定，被告於109年6月12日易科罰金執行完畢
      ，有臺灣高等法院被告前案紀錄表1份在卷可參，除事實
      一(一)部分外，被告於受有期徒刑之執行完畢後5年內故
      意再犯本件有期徒刑以上之刑之五罪，均為累犯，除法定
      刑為無期徒刑部分外，應依刑法第47條第1項之規定，加
      重其刑。至司法院釋字第775號解釋，依解釋文及理由之
      意旨，係指構成累犯者，不分情節，一律加重最低本刑，
      於不符合刑法第59條所定要件之情形下，致生行為人所受
      之刑罰超過其所應負擔罪責之個案，不符罪刑相當原則、
      比例原則。於此範圍內，在修正前，為避免發生上述罪刑
      不相當之情形，法院就該個案應裁量是否加重最低本刑；
      依此，該解釋係指個案應量處最低法定刑、又無法適用刑
      法第59條在內減輕規定之情形，法院應依此解釋意旨裁量
      不予加重最低本刑（最高法院108年度台上字第338號判決
      意旨參照）。至於事實一(一)部分，因無證據認定被告之
      犯罪時間在109年6月12日易科罰金執行前案有期徒刑完畢
      之後，故依有利被告原則，認定該次犯行被告非為累犯，
      附此敘明。
（二）就事實一(一)至（三）部分：被告於偵、審時，就被訴販
      賣第二級毒品犯行，均已自白不諱，應適用毒品危害防制
      條例第17條第2項之規定減輕其刑，除法定刑為無期徒刑
      部分外之其餘部分先加後減之。
（三）就事實二（一)至（三）部分：被告於偵、審時，亦有自
      白本件轉讓禁藥犯行，依最高法院109年度台上大字第424
      3號大法庭裁定見解，認轉讓同屬禁藥之第二級毒品甲基
      安非他命（未達法定加重其刑之數量）予成年人（非孕婦
      ），依重法優於輕法之原則，擇較重之藥事法第83條第1
      項轉讓禁藥罪論處，因該案件性質上亦屬轉讓毒品案件，
      本屬毒品條例所規範之事實，無涉該當犯罪之不法要件，
      若被告於偵、審中自白，卻不適用毒品危害防制條例第17
      條第2項規定減輕其刑，會出現重罪輕判，輕罪重罰，責
      罰顯不相當之情形，顯然違反憲法禁止恣意差別待遇的平
      等原則，因認基於責任個別原則，同一行為可以割裂適用
      藥事法與毒品危害防制條例兩套法律，不能再持所謂「其
      於法律整體適用不得割裂原則」，逕自認為沒有減刑的餘
      地，仍應適用修正前毒品危害防制條例第17條第2項規定
      減輕其刑。茲被告於事實二（一)至（三）部分所轉讓之
      甲基安非他命，均未逾法定加重其刑之一定數量，且係轉
      讓給成年人（非孕婦），而以藥事法第83條第1項轉讓禁
      藥罪論處，依上所述，均可依毒品危害防制條例第17條第
      2項規定，予以減輕其刑，並依法先加重後減輕之。　　
      　　　
（四）查本件被告前固有供出毒品來源為羅建昇之人，惟此部分
      業經檢察官對羅建昇為不起訴處分確定，此有臺灣嘉義地
      方檢察署110年度偵字第3784號不起訴處分書1份在卷可參
      （見本院卷第91至93頁），是本件尚無從依毒品危害防制
      條例第17條第1項之規定對被告減輕其刑，附此說明。
（五）又事實一(一)至(三)被告販賣第二級毒品部分，因其於偵
      審中自白，本院已依毒品危害防制條例第17條第2項之規
      定減輕其刑，業如前述，故就其所犯毒品危害防制條例第
      4條第2項之各罪，即無情輕法重、顯可憫恕及縱使量處法
      定最低刑度之刑仍嫌過重之情形，應認已無適用刑法第59
      條規定酌減其刑之餘地。上訴意旨以被告於偵查及審判中
      均自白認罪，坦承犯行不諱，節省司法資源浪費，可見犯
      後態度良好，請求依刑法第59條酌減其刑，即無理由，尚
      難憑採。　
參、上訴駁回部分（即附表一至三部分）
一、原審以被告犯如附表一至三所示之販賣第二級毒品罪，事證
    明確，予以論罪科刑，並以行為人之責任為基礎，審酌被告
    於審理時自陳高職畢業、未婚、無子女、現以粗工及貼磁磚
    為業等一切情狀，分別量處如附表一至三所示之刑，並定此
    部分之應執行刑為有期徒刑7年。另敘明扣案之0000000000
    門號三星廠牌行動電話1支（含SIM卡1枚），係被告供事實
    一(一)至(二)部分犯罪所用之物，此經被告陳明在卷（見原
    審訴94號卷第149頁），應依毒品危害防制條例第19條第1項
    之規定，於事實一(一)至(二)罪名項下宣告沒收之。另就事
    實一(一)至(三)部分，被告實際取得之販賣價金7000元、30
    00元、3000元，為犯罪所得，且未經扣案，均應依刑法第38
    條之1第1項前段、第3項之規定宣告沒收，於全部或一部不
    能沒收或不宜執行沒收時，追徵其價額。核其此部分認事用
    法並無不當，量刑及沒收亦屬妥適。
二、被告上訴意旨主張原審未依刑法第59條酌減其刑，有量刑過
    重之不當云云，惟按量刑之輕重，係屬事實審法院得依職權
    自由裁量之事項，苟已斟酌刑法第57條各款所列情狀而未逾
    越法定刑度，不得遽指為違法（最高法院72年度台上字第66
    96號、75年度台上字第7033號判決意旨參照）；且在同一犯
    罪事實與情節，如別無其他加重或減輕之原因，下級審量定
    之刑，亦無過重或失輕之不當情形，則上級審法院對下級審
    法院之職權行使，原則上應予尊重（最高法院85年度台上字
    第2446號判決意旨參照）。經查，原審以被告之責任為基礎
    ，已具體斟酌刑法第57條所列情形，且本件在同一犯罪事實
    與情節，別無其他加重或減輕之原因，原審量定之刑，亦無
    偏執一端或失之過重等不當情形，並符比例原則，且本件被
    告並無供出毒品來源因而查獲之減免其刑事由及刑法第59條
    之適用，均業如前述。故被告就此部分之上訴意旨，並無理
    由，應予駁回。　　
肆、撤銷改判部分（即附表四至六及定應執行刑部分）：　
一、原判決以此部分事證明確，予以論罪科刑，固非無見。惟查
    ：被告所犯如附表四至六之轉讓禁藥部分，其於偵、審中業
    均自白犯罪，依最高法院109年度台上大字第4243號大法庭
    裁定見解，亦得依毒品危害防制條例第17條第2項規定減輕
    其刑，原審未及審酌，自有未合。被告提起上訴，主張原審
    量刑過重，請求撤銷原判決，雖無理由，然原審判決既有上
    開違誤，即屬無可維持，自應由本院予以撤銷改判。
二、爰審酌被告3度將少量之甲基安非他命無償轉讓予沈峰成施
    用，助長其毒品之生理成癮性及心理依賴性，戕害其身心健
    康，暨被告之學、經歷及家庭經濟生活狀況等一切情狀，對
    被告此部分各量處如附表四至六所示之刑，並審酌被告犯後
    態度良好，再參諸刑法第51條第5款係採限制加重原則，而
    非累加原則之意旨，爰定此部分之應執行刑如主文第二項所
    示。　
乙、公訴不受理（施用第二級毒品）部分
一、公訴意旨略以：被告甲○○即郭嘉哲基於施用第二級毒品甲基
    安非他命之各別犯意，分別為下列行為：(一)於109年7月25
    日晚間11時許，在其嘉義市○○路000號0樓0之租屋處廁所內
    ，以將第二級毒品甲基安非他命置入玻璃球內燒烤後，吸食
    所生煙霧之方式，施用甲基安非他命1次。(二)於109年8月2
    7日下午5、6時許，在嘉義市○○路某民宿內，以將第二級毒
    品甲基安非他命置入玻璃球內燒烤後，吸食所生煙霧之方式
    ，施用第二級毒品甲基安非他命1次。(三)於109年11月4日
    晚間8時許，在嘉義市○○路某電子遊藝場廁所內，以將第二
    級毒品甲基安非他命置入玻璃球內燒烤後，吸食所生煙霧之
    方式，施用第二級毒品甲基安非他命1次。因認被告涉犯毒
    品危害防制條例第10條第2項之施用第二級毒品罪嫌。
二、按起訴之程式違背規定者，應諭知不受理之判決，刑事訴訟
    法第303條第1款定有明文。又依同法第364條規定，於第二
    審之審判準用之。又此所稱起訴之程序違背規定，係指檢察
    官提起公訴之訴訟行為於程序上有違法律之規定而言，無須
    侷限於起訴時為斷，因起訴後始發生之情事變更事由，致法
    院不能為實體上之審理及實體判決者，亦屬之（最高法院10
    9年度台抗字第1771號裁定意旨參照）。
三、按毒品條例第24條第1項、第2項規定於修正後，檢察官可依
    刑事訴訟法第253條之2第1項第4款至第6款或第8款規定，為
    多元之附條件緩起訴處分，不限於「附命緩起訴」，以使毒
    品施用者獲得有利於戒除毒癮之適當處遇。其立法理由並說
    明：「緩起訴處分是利用機構外之處遇，協助施用毒品者戒
    除毒癮，為達成戒除毒癮之目的，於撤銷緩起訴處分後，宜
    由檢察官依法繼續偵查或起訴，亦即仍有現行條文第20條觀
    察、勒戒及強制戒治制度之適用，俾利以機構內之處遇方式
    協助其戒除毒癮，亦得為不同條件或期限之緩起訴處分」等
    語。且該附條件緩起訴經撤銷後，檢察官應繼續偵查或起訴
    ，與修正前所定之「依法追訴」不同，則新法規定之附條件
    緩起訴處分與曾受「觀察、勒戒或強制戒治」之處遇，已無
    法等同視之（最高法院110年度台上字第2096號判決可資參
    照）。亦即未曾經觀察、勒戒之被告因施用毒品，經檢察官
    為附命緩起訴處分，若被告於緩起訴期間未完成戒癮治療，
    經檢察官撤銷緩起訴處分，應即回復為緩起訴處分前之狀態
    ，是否依毒品危害防制條例第24條第1項規定繼續偵查或起
    訴，應由檢察官視個案情節，並視被告先前有無受觀察、勒
    戒或強制戒治執行完畢，與本次經撤銷緩起訴處分所涉之施
    用毒品犯行，是否於3年內所犯，而區分得否逕行訴追或需
    再依被告個案情節裁量，聲請法院裁定觀察、勒戒或再為附
    命完成戒癮治療等適當之處理。　　　
四、經查，被告前因多次施用毒品案件，固曾經臺灣嘉義地方檢
    察署檢察官以105年度毒偵字第1698號、106年度毒偵字第65
    3、776號為附命完成戒癮治療之緩起訴處分，然從未曾接受
    過觀察、勒戒或強制戒治處分之執行等情，有其臺灣高等法
    院被告前案紀錄表1份在卷可稽，是應無從依毒品危害防制
    條例第23條第2項規定，予以追訴處罰。被告上訴意旨主張
    原審量刑過重等語，係就實體事項為爭執，然本於先程序後
    實體之原則，自無庸予以審酌，惟原判決既有上開違誤之處
    ，即屬無可維持，應由本院將原判決撤銷，諭知公訴不受理
    之判決。　
五、至被告本件施用第二級毒品犯行是否符合毒品危害防制條例
    第20條、第23條、第24條等規定，檢察官仍得本於職權，具
    體審酌個案情節，裁量聲請法院裁定觀察、勒戒或為緩起訴
    處分，抑或為其他適法處理；另追加起訴書所載扣案之第二
    級毒品甲基安非他命1包(驗餘淨重0.0057公克，含外包裝袋
    1只)等物，是否符合刑法第40條規定得聲請單獨宣告沒收，
    亦由檢察官依職權為適法之處理，附此敘明。
據上論結，應依刑事訴訟法第368條、第369條第1項前段、第364
條、第303條第1款、第299條第1項前段，判決如主文。
本案經檢察官江炳勳提起公訴及追加起訴，檢察官王全成到庭執
行職務。
中　　華　　民　　國　　110 　年　　12　　月　　14　　日
                  刑事第四庭    審判長法　官  郭玫利   
                                      法　官  陳金虎   
                                      法　官  林臻嫺
以上正本證明與原本無異。
如不服本判決應於收受送達後20日內向本院提出上訴書狀，其未
敘述上訴理由者，並得於提起上訴後20日內向本院補提理由書（
均須按他造當事人之人數附繕本）「切勿逕送上級法院」。
施用第二級毒品部分不得上訴。
　　　　　　　　　　　　　　　　　　　書記官  楊宗倫　　
中　　華　　民　　國　　110 　年　　12　　月　　14　　日

卷宗清單 1、警140號卷：嘉市警二偵字第1090703140號卷 2、偵7684號卷：嘉義地檢署109年度偵字第7684號卷 3、查扣621號卷：嘉義地檢署109年度查扣字第621號卷 4、原審訴94號卷：臺灣嘉義地方法院110年度訴字第94號卷 5、本院上訴973號卷：臺灣高等法院臺南分院110年度上訴字第973號卷 6、警651號卷：嘉市警二偵字第1090702651號卷 7、警401號卷：嘉市警二偵字第1090006401號卷 8、警236號卷：嘉市警二偵字第1090703236號卷 9、警727號卷：嘉民警偵字第1090036727號卷 10、毒偵923號卷：嘉義地檢署109年度毒偵字第923號卷 11、毒偵1251號卷：嘉義地檢署109年度毒偵字第1251號卷 12、毒偵19號卷：嘉義地檢署110年度毒偵字第19號卷 13、偵7976號卷：嘉義地檢署109年度偵字第7976號卷 14、毒聲卷：臺灣嘉義地方法院109年度毒聲字第112號卷 15、原審訴152號卷：臺灣嘉義地方法院110年度訴字第152號卷 16、本院上訴974號卷：臺灣高等法院臺南分院110年度上訴字第974號卷 
附錄本判決論罪科刑法條：
（修正前）毒品危害防制條例第4條第2項
製造、運輸、販賣第二級毒品者，處無期徒刑或7年以上有期徒
刑，得併科新臺幣1千萬元以下罰金。
毒品危害防制條例第4條第2項
製造、運輸、販賣第二級毒品者，處無期徒刑或10年以上有期徒
刑，得併科新臺幣1500萬元以下罰金。
藥事法第83條第1項
明知為偽藥或禁藥，而販賣、供應、調劑、運送、寄藏、牙保、
轉讓或意圖販賣而陳列者，處7年以下有期徒刑，得併科新臺幣5
千萬元以下罰金。
　　
附表
編號 犯罪事實 原審判決罪名及科刑、沒收 本院判決 一 犯罪事實一(一) 郭嘉哲犯販賣第二級毒品罪，處有期徒刑參年捌月。扣案之三星廠牌○○○○○○○○○○門號三星廠牌行動電話壹支（含SIM卡壹枚）沒收；未扣案之犯罪所得新臺幣柒仟元沒收，於全部或一部不能沒收或不宜執行沒收時，追徵其價額。 上訴駁回。 二 犯罪事實一(二) 郭嘉哲犯販賣第二級毒品罪，累犯，處有期徒刑伍年陸月。扣案之三星廠牌○○○○○○○○○○門號三星廠牌行動電話壹支（含SIM卡壹枚）沒收；未扣案之犯罪所得新臺幣參仟元沒收，於全部或一部不能沒收或不宜執行沒收時，追徵其價額。 上訴駁回。 三 犯罪事實一(三) 郭嘉哲犯販賣第二級毒品罪，累犯，處有期徒刑伍年陸月。未扣案之犯罪所得新臺幣參仟元沒收，於全部或一部不能沒收或不宜執行沒收時，追徵其價額。 上訴駁回。 四 犯罪事實二(一) 郭嘉哲犯藥事法第八十三條第一項之轉讓禁藥罪，累犯，處有期徒刑伍月。 甲○○即郭嘉哲犯藥事法第八十三條第一項之轉讓禁藥罪，累犯，處有期徒刑肆月。 五 犯罪事實二(二) 郭嘉哲犯藥事法第八十三條第一項之轉讓禁藥罪，累犯，處有期徒刑伍月。 甲○○即郭嘉哲犯藥事法第八十三條第一項之轉讓禁藥罪，累犯，處有期徒刑肆月。 六 犯罪事實二(三) 郭嘉哲犯藥事法第八十三條第一項之轉讓禁藥罪，累犯，處有期徒刑伍月。 甲○○即郭嘉哲犯藥事法第八十三條第一項之轉讓禁藥罪，累犯，處有期徒刑肆月。 七 犯罪事實三(一) 郭嘉哲施用第二級毒品，累犯，處有期徒刑參月，如易科罰金，以新臺幣壹仟元折算壹日。扣案之第二級毒品甲基安非他命壹包(驗餘淨重零點零零伍柒公克，含外包裝袋壹只)沒收銷燬之。 公訴不受理。 八 犯罪事實三(二) 郭嘉哲施用第二級毒品，累犯，處有期徒刑肆月，如易科罰金，以新臺幣壹仟元折算壹日。 公訴不受理。 九 犯罪事實三(三) 郭嘉哲施用第二級毒品，累犯，處有期徒刑參月，如易科罰金，以新臺幣壹仟元折算壹日。 公訴不受理。